臺灣臺北地方法院交通事件裁定
異議人即
受處分人　三兆汽車商行
代表人　　蔡碧珠
上列異議人即受處分人因違反道路交通管理處罰條例事件，對於
交通部公路總局臺北區監理所於中華民國95 年12月5日所為處分
（原處分案號：北監自裁字裁40-CO0000000號），聲明異議，本
院裁定如下：
    主  文
原處分撤銷。
三兆汽車商行不罰。
    理  由
一、按汽車駕駛人在禁止臨時停車處所停車，處新臺幣600 元以
    上1200元以下罰鍰，道路交通管理處罰條例第56條第1項第1
    款定有明文。又汽車行駛高速公路及快速公路，除於規定之
    停車處外，不得在路肩及路肩外、中央分隔帶、隧道內、交
    流道或收費站區停車。但遇有濃霧、濃煙、強風、大雨等特
    殊狀況嚴重影響行車安全時，得在路肩暫停，並應顯示危險
    警告燈，視線清晰時，應即恢復行駛。執行任務之救護車、
    消防車、警備車、工程車、救濟車及經高速公路、快速公路
    管理機關核准之拖吊車輛，得不受前項之限制，但應依規定
    裝置明顯標識，為高速公路及快速公路交通管制規則第12條
    所明定。
二、受處分人三兆汽車商行所有之車號IG-0520 號自小貨車，於
    95年9月26日9時11分，在新店市○○路為警查獲在禁止臨時
    停車處所停車，經員警拍攝照片採證，依違反道路交通管理
    處罰條例第56條第1項第1款規定，逕行掣單舉發。嗣受處分
    人不服提出申訴，惟原處分機關仍認受處分人有上揭違規行
    為，乃於95 年12月5日依前開規定裁處受處分人罰鍰新台幣
    900 元。
三、受處分人雖自承其所有之車號IG-0520 號自小客車有於上揭
    時間停放於新店市○○路邊，惟否認有何違規行為，辯稱：
    該車停放處地面邊緣無邊線、中間車道無白虛線車道分隔線
    、地面邊緣亦無塗繪紅色禁止標線、出入處無設罝禁止停車
    標誌等語，亦無標示前方為快速道路區○○○道路狀況未明
    之情況下，如何從現場道路狀況確知系爭車輛停放地點為法
    定「禁止臨時停車處所」云云。經查：按汽車行駛於高速公
    路及快速公路，除有法定情形外，不得在路肩停車。又所謂
    快速公路，指除高速公路外，其出入口完全或部分控制，中
    央分隔雙向行駛，除起迄點外，並與主要道路立體相交、次
    要道路得平面相交，專供汽車行駛之公路。其管理機關，屬
    國道部分為交通部臺灣區○道○○○路局，屬省道部分為交
    通部公路局，高速公路及快速公路交通管制規則第3條、第2
    條第1項第2款及第12條定有明文。異議人所有之上開系爭車
    輛之停放地點，即新店市○○路，為臺北縣北100 鄉道，臺
    北縣政府並未公告該鄉道為「快速公路」，故該道路並非適
    用「高速公路及快速公路交通管制規則」所列之「快速公路
    」，是該道路屬一般市區道路，其停車限制與一般道路相同
    ，如不違反道路交通管理處罰條例第55條及第56條或其他相
    關標誌標線之規定，則可停車，有臺北縣政府96 年5月30日
    北府交工字第0960355961號函在卷可稽。異議人停放車輛之
    新店市○○路既屬一般市區道路○○○路邊並未劃有紅色實
    線或黃色實線等禁止臨時停車或禁止停車之標線，亦無設置
    禁止停車或禁止臨時停車之標誌，又無道路交通管理處罰條
    例第55條、第56條所規定之其他禁止臨時停車或禁止停車之
    情形，有舉發時採證照片在卷可參，本院復查無其他道路交
    通管理處罰條例之規定足資處罰異議人於上開地點停車之行
    為，原處分意旨以異議人有違反道路交通管理處罰條例第56
    條第1項第1款之違規行為予以裁罰，顯有未當。
四、綜上所述，本件異議人所有車牌號碼IG-0520 號自小貨車之
    停車地點，並非適用「高速公路及快速公路交通管制規則」
    所列之「快速公路」，該處尚非道路交通管理處罰條例第56
    條第1項第1款所稱之「禁止臨時停車處所」，本院復查無其
    他道路交通管理處罰條例之規定足資處罰異議人上開地點之
    停車行為，原處分機關不察，率以異議人有違反道路交通管
    理處罰條例第56條第1項第1款之違規行為，裁處異議人罰鍰
    900 元，自有未當，聲明異議意旨指摘原處分不當，求予撤
    銷免罰，為有理由，自應由本院將原處分撤銷，改諭知異議
    人不罰，以資適法。
據上論斷，依道路交通案件處理辦法第20條，裁定如主文。
中　　華　　民　　國　　96　　年　　6 　　月　　29　　日
                                臺灣臺北地方法院交通法庭
                                          法　官  趙子榮
上正本證明與原本無異。
如不服本裁定，應於裁定送達後5日內，向本院提出抗告狀。
                                          書記官  陳怡君
中　　華　　民　　國　　96　　年　　6 　　月　　29　　日
